臺灣臺北地方法院刑事判決　　　　　　　　94年度訴字第95號
公　訴　人　臺灣臺北地方法院檢察署檢察官
被　　　告　甲○○
右列被告因偽造文書等案件，經檢察官提起公訴（93年度偵字第
2379號），因被告於本院準備程序中為有罪之陳述，嗣經本院合
議庭裁定以簡式審判程序審理，本院判決如左：
    主  文
甲○○共同行使偽造私文書，足以生損害於公眾及他人，處有期
徒刑參月，如易科罰金，以參佰元折算壹日。扣案之變造「乙○○」國民
」申請人簽章欄內偽造「乙○○」之簽名署押壹枚、「Yoube 予
備金之金融卡及密碼單領用證明」立書人暨領取人欄內偽造「乙○○」之簽名署押壹枚均沒收之。
    事  實
一、甲○○與丙○○（另由本院審理）、年籍不詳名為「宋宜昆
    」之成年男子，共同基於意圖為自己不法所有及行使變造國
    民
    旬某日，由丙○○約甲○○在台北市○○街「小歇泡沫紅茶
    店」見面，並由甲○○提供其本人之照片交予「宋宜昆」，
    再由「宋宜昆」於不詳時、地，將上開甲○○照片換貼在乙○○於不詳時、地遺失之國民
    「台新銀行Yoube 予備金申請書」申請人簽章欄內偽造「乙○○」之簽名署押一枚而偽造上開申請書私文書，再由「宋
    宜昆」於93年1月8日下午6 時許，將上開變造之國民
    及填妥內容之前揭申請書傳真至設於台北市○○○路○ 段63
    之1 號之「台新國際商業銀行（以下簡稱台新銀行）現金卡
    事業處北一區行銷一組」申請Yoube 予備金之金融卡以行使
    ，足以生損害於乙○○、戶政機關對於國民
    確性及台新銀行對於金融卡核發之正確性。嗣台新銀行發覺
    有異，除依申請人所留電話通知前往該行領取所申請之金融
    卡外，並報警處理，丙○○於接獲領卡消息後，通知甲○○
    於同年月9日下午1時許，前往設於台北市○○○路○段289號
    之「台新銀行南東分行」，由丙○○交付上開變造國民身分
    證予甲○○進入該分行領卡，並由甲○○接續於「Yoube 予
    備金之金融卡及密碼單領用證明」立書人暨領取人欄內偽造
    「乙○○」之簽名署押一枚而偽造上開領用證明，且接續持
    前揭變造國民
    e予備金金融卡以行使，為警當場查獲，始未領得Yoube予備
    金金融卡使用，並扣得變造「乙○○」國民
二、案經台北市政府警察局內湖分局報告台灣台北地方法院檢察
    署檢察官偵查起訴，本院合議庭裁定以簡式審判程序審理。
    理  由
一、右揭事實，業據被告甲○○於警詢及偵審時坦承不諱，核與
    共犯丙○○於警詢及偵查中供述之情節相符，復經證人即被
    害人乙○○於偵查中、台新銀行職員簡豐裕於警詢及偵查中
    證述在卷，並有台新銀行Yoube予備金申請書、Yoube予備金
    之金融卡及密碼單領用證明各一份附卷可稽，及變造「乙○○」國民
    一枚、台新銀行所有Yoube 予備金金融卡一張扣案可證，足
    徵被告之自白與事實相符。本件事證明確，被告犯行堪予認
    定。
二、被告雖已著手詐取Yoube 予備金金融卡行為之實施，惟未生
    取得該金融卡之結果，此部分犯罪尚屬未遂。核被告所為，
    係犯刑法第216條、第210條之行使偽造私文書罪、第216 條
    、第212條之行使變造國民
    之詐欺取財未遂罪；公訴人認被告係犯刑法第339條第1項詐
    欺取財既遂罪容有誤會。其偽造簽名署押之行為係偽造私文
    書之階段行為，變造
    之低度行為應為行使之高度行為所吸收，均不另論罪。又被
    告接續行使變造國民
    e予備金申請書、Yoube予備金之金融卡及密碼單領用證明之
    私文書之行為，分別係基於同一行使變造國民
    偽造私文書犯意下之接續行為，各僅侵害一個法益，皆僅論
    以一行使變造國民
    宗賢、年籍不詳名為「宋宜昆」之成年男子間，有犯意聯絡
    及行為分擔，為共同正犯。其所犯上開行使變造國民
    、行使偽造私文書、詐欺取財未遂罪間，有方法結果之牽連
    關係，為牽連犯，依刑法第55條之規定，應從一重之行使偽
    造私文書罪處斷。爰審酌被告以己有之相片提供他人變造身
    分證件，並持之冒用他人名義申辦金融卡，嚴重影響金融交
    易秩序、相關證照核發之正確性及真正名義人之權益，然於
    犯後能坦承犯行，及其品行、犯罪動機、目的、手段、生活
    狀況、智識程度、所生損害等一切情狀，量處如主文所示之
    刑，並諭知易科罰金之折算標準。
三、又「台新銀行Yoube 予備金申請書」申請人簽章欄內偽造「
    乙○○」之簽名署押一枚、「Yoube 予備金之金融卡及密碼
    單領用證明」立書人暨領取人欄內偽造「乙○○」之簽名署
    押一枚，應依刑法第219 條規定宣告沒收之；扣案之變造「
    乙○○」國民
    之物，業經其供明在卷，爰依刑法第38條第1項第2款之規定
    宣告沒收之。至查扣之乙○○所有行車執照及汽車保險證各
    一枚、台新銀行所有之Yoube 予備金金融卡一張，非被告或
    共犯所有之物；行動電話0000000000號、0000000000號SIM
    卡各一張，雖分別係被告及共犯丙○○所有，然非直接供本
    案犯罪所用之物，至多具證據之性質，爰均不予宣告沒收，
    附此敘明。
據上論斷，應依刑事訴訟法第273條之1、第299條第1項前段，刑
法第28條、第216條、第210條、第212條、第339條第1項、第3項
、第55條、第41條第一項前段、第38條第1項第2款、第219 條，
罰金罰鍰提高標準條例第1條前段、第2條，判決如主文。
本案經檢察官謝奇孟到庭執行職務。
中　　華　　民　　國　　94　　年　　3 　　月　　22　　日
　　　　　　　　　刑事第七庭    法　官　蕭清清
以上正本證明與原本無異。
如不服本判決，應於判決送達後10日內，向本院提出上訴狀。
　　　　　　　　　　　　　　　　書記官　劉麗英
中　　華　　民　　國　　94　　年　　3 　　月　　22　　日
刑法第210條
偽造、變造私文書，足以生損害於公眾或他人者，處五年以下有
期徒刑。
刑法第212條
偽造、變造護照、旅券、免許證、特許證及關於品行、能力服務
或其他相類之證書、介紹書，足以生損害於公眾或他人者，處一
年以下有期徒刑、拘役或三百元以下罰金。
刑法第216條
行使第二百十條至第二百十五條之文書者，依偽造、變造文書或
登載不實事項或使登載不實事項之規定處斷。
刑法第339條
意圖為自己或第三人不法之所有，以詐術使人將本人或第三人之
物交付者，處五年以下有期徒刑、拘役或科或併科一千元以下罰
金。
以前項方法得財產上不法之利益或使第三人得之者，亦同。
前二項之未遂犯罰之。
